

rosales.xavier.eloy@gmail.com <u>Linkedin</u> <u>GitHub</u> Córdoba-Argentina

### **SOBRE MI**

Desarrollador Android con +3 años de experiencia, enfocado en Clean Architecture y la escritura de código limpio. Apasionado por trabajar con los stacks tecnológicos modernos y el aprendizaje constante. Valoro el intercambio de conocimiento y la colaboración dentro de equipos dinámicos para alcanzar objetivos comunes y crear soluciones de calidad.

#### **EXPERIENCIA**

#### Aplicación en Play Store | Film Dex

- App desarrollada para llevar a cabo un proyecto de principio a fin de manera individual.
- Api TMDB | Firebase | Clean Architecture | Jetpack Compose | Material3 | Koin | Ktor | etc.

## Desarrollador Android | Artekium | Septiembre 2022 - Actualidad

- Proyecto Android con Kotlin / Java / XML App de Prosegur Alarmas España (bugfix & features)
  - Solución de bugfix & implementación de features.
  - O Migración de código de Java a Kotlin.
  - Contacto con cliente en calidad de oyente.
- Proyecto Android con Kotlin / Compose App White Label para GYMs
  - Definición y desarrollo desde cero (arquitectura y stack tecnológico).
  - Liderazgo en la organización del equipo y toma de decisiones técnicas.
- Proyecto Híbrido con React Native App de Gestión de Pólizas
  - Participación activa en la definición de estructura y funcionalidades junto al cliente.
  - Diseño de la arquitectura de la aplicación.
- Proyecto Kotlin Multiplatform ( KMP ) con Kotlin / Compose App de Stocks para Reciklo
  - o Definición y desarrollo de cero a producción en contacto directo con el cliente
  - Definición y distribución de funcionalidades entre plataformas Android e iOS.
  - o Implementación de KMP para compartir lógica de negocio.
  - Gestión de alcance y planificación del proyecto para cumplir requisitos específicos.
  - Liderazgo en la organización del equipo y toma de decisiones técnicas.

### Analista de Datos | CoreBI | Octubre 2019 - Septiembre 2022 (3 años)

- Terminal Bash.
- Automatización de procesos con Control-M. (Claro)
- Creación de Dashboards en Power BI. (TECME )
- Procesos ETL: SSIS y Pentaho. (Vital Can ASSIST CARD)
- Manejo de Bases de Datos. (Telefónica)

### QA Tester | SysKey | Diciembre 2018 - Septiembre 2019 (1 año)

Tareas de testing y documentación

# **SKILLS**

- Diseño de Interfaz de Usuario: XML, Jetpack Compose, Material Design.
- Patrones de Arquitectura: MVVM, Clean Architecture.
- Inyección de Dependencias: Dagger Hilt, Koin.
- Persistencia de Datos: Room, SQLDelight.
- Comunicación con Servidores: Retrofit 2, Ktor.
- Programación Reactiva: LiveData, Corrutinas.
- Pruebas y Depuración: Herramientas de debugging.
- Control de Versiones: Git, GitHub, GitLab.
- Metodologías de Desarrollo Ágil: Jira, Agile/Scrum.
- Desarrollo Multiplataforma: Kotlin Multiplatform (KMP), React Native (mencionado pero no enfatizado).
- Tendencias y Herramientas Modernas: Android Jetpack, Server-Driven UI, Firebase, Inteligencia Artificial.

# **EDUCACIÓN**

- Tecnicatura Universitaria en Programación (UTN).
- Diplomado Edutin Academy (Kotlin).
- Certificación Plan 111 Mil (Java).
- Certificación Jetpack Compose (Kotlin).
- Certificación en Arquitecturas Android (Kotlin).
- Aceleración Alkemy (Kotlin).